# 授予股票的会计处理

提问人：李思晨 时间：2020-05-29 19:33:04
公司是非上市公司，在 2019 年 12 月 31 日按照净资产，授予高级管理人员股票购买权，每股1.5元，全部高管已经行权，约定在未来 5 年内不可出售，如果公司在 5 年内上市，即上市后一年后才可出售，未约定回购义务，高管如果在5 年内离职，员工可将股票出售给其他高管，或者持有到公司上市后再出售。但只要 5 年内或者上市后一年内离职，公司都要求高管退还因该股份产生的收益。那么该授予的股票属于什么类型，在授予日该如何处理。以后年度如何处理？

回答人：chenyiwei
因为“只要 5 年内或者上市后一年内离职，公司都要求高管退还因该股份产生的收益”，表明该项股份支付是存在等待期的，其等待期为【MAX（预计上市所需年限+1年， 5 年）】。但在实务中，由于此类股份支付条款往往不严密，实际执行中变数较大；且对上市进度表的估计难度较大，故实务中一般在授予日一次性确认费用，后续如果因为激励对象离职等原因收回其股份收益，则按实际收回的款项冲回前期已确认的股份支付费用。